臺灣嘉義地方法院刑事判決　　　　　　　　　　　　　　九十年度易字第四九三號
　　公　訴　人　臺灣嘉義地方法院檢察署檢察官
　　被　　　告　丁○○
右列被告因竊盜等案件，經檢察官提起公訴（偵查案號：九十年度偵字第三○六三號
），本院判決如左：
    主  文
丁○○無罪。
    理  由
一、公訴意旨及所持論據均如附件起訴書所載。
二、按犯罪事實應依證據認定之，無證據不得推定其犯罪事實，又不能證明被告犯罪
    者，應諭知無罪之判決，刑事訴訟法第一百五十四條、第三百零一條第一項前段
    分別定有明文。而認定犯罪事實所憑之證據，無論係直接證據或間接證據，其為
    訴訟上之證明，須於通常一般之人均不致有所懷疑，而得確信其為真實之程度者
    ，始得據為有罪之認定，倘其證明尚未達到此一程度，而有合理之懷疑存在，復
    無其他調查途徑可尋，法院即應為無罪之判決（最高法院七十六年臺上字第四九
    八六號判例意旨參照）。
三、訊據被告丁○○則堅詞否認有何公訴人起訴之竊盜、恐嚇等犯行，辯稱：案發當
    天已喝醉，未偷竊被害人之機車，警訊時是向告訴人說不要隨便告我等語。
四、經查：
    公訴人認為被告丁○○涉有竊盜之犯行，無非係以告訴人甲○○之指述及被告之
    警訊自白為據。惟經本院傳訊告訴人，其到庭指稱：機車放在理髮廳（六六二號
    ）前不見，報警後被告有坦承係他偷的，機車仍上鎖，鎖沒有破壞等語；參諸證
    人即警員乙○○、丙○○到庭證稱：我到附近六七八號查到被偷的機車，被告說
    是他牽的，六七八號當天沒有營業，被告在警局有說如果他被關三個月，出去後
    要讓告訴人好看等語；堪認渠等均未親眼看到被告偷竊機車，僅因機車之停放位
    置自六六二號更換到六七八號，且被告恰在附近徘徊，而認被告涉案，是告訴人
    之指述被告竊取機車等語，尚不足為被告竊盜之認定。雖被告於警訊中曾坦承偷
    竊告訴人之機車，然經本院勘驗警訊之錄影帶，從錄影帶中可看出被告因喝酒神
    智不清，對警方問題沒有明確回答，且有很多肢體動作，目光到處飄移，被告有
    時自言自語，有時手指頭亂指，對於偷竊事實之訊問，一直點頭沒有回答，神情
    怪異，手一直胡亂揮動，對於機車用途之訊問，回稱不知道等情，有本院九十一
    年二月六日勘驗筆錄附卷可稽，足見被告於警訊中之自白並非意識清楚下所為，
    顯係陷於酒醉狀態，對於訊問內容不明，欠缺思索之下，不具主觀價值判斷之肢
    體或言語，該自白實不可採。又該機車尋獲之處係在馬路旁，任何路人均得以見
    聞，與告訴人所指失竊之處，係在同一馬路上（嘉義市○○○路），相距僅三十
    六公尺，且該機車仍上鎖等情，有告訴人甲○○指述、證人乙○○和丙○○證述
    、現場勘查繪圖一份、照片三張可考，是以，縱認被告將機車移動位置，亦難以
    認定已破壞告訴人對該機車之持有而建立新的持有關係，更難認定被告有不法所
    有之意圖，顯與竊盜罪之主觀、客觀犯罪構成要件不符。故而，被告已陷於酒醉
    而無從為意識判斷時，即使對於告訴人有何恐嚇之言語，亦因欠缺主觀之恐嚇故
    意而無法以該罪論科。綜合上開論述，被告前揭辯解並非子虛，自可採信，公訴
    人所舉之證據不足為被告犯罪事實之認定。此外，復查無其他積極事證足認被告
    確有何違法犯行，既不能證明被告犯竊盜罪、恐嚇罪或其他罪刑，揆之前揭法條
    、判例之說明，應為無罪判決之諭知。
據上論斷，應依刑事訴訟法第三百零一條第一項，判決如主文。
本案經檢察官游悅晨到庭執行職務
中      華     民      國    九 十 一   年     三     月     二十一     日
                                臺灣嘉義地方法院刑事第一庭
                                        法  官  李  麗  萍
右正本證明與原本無異。
如不服本判決，應於判決送達後十日內向本院提出上訴狀( 應附繕本 )。
中      華     民      國    九 十 一   年     三     月     二十一     日
                                        書記官  侯  麗  茹
